【裁判字號】    98,消債清,5
【裁判日期】    980720
【裁判案由】    清算事件
【裁判全文】
臺灣板橋地方法院民事裁定             98年度消債清字第5號
聲  請  人  甲○○    臺北縣中.
上列聲請人因消費者債務清理事件，聲請清算，本院裁定如下：
    主  文
債務人甲○○自中華民國九十八年七月二十日下午四時起開始清
算程序。
聲請程序費用新臺幣壹仟元由聲請人負擔。
    理  由
一、按法院開始清算程序之裁定，應載明其年、月、日、時，並
    即時發生效力；又債務人之財產不敷清償清算程序之費用時
    ，法院應裁定開始清算程序，並同時終止清算程序，消費者
    債務清理條例第83條第1 項、第85條第1 項分別定有明文。
二、本件聲請意旨略以：聲請人目前債務總金額為新臺幣（下同
    ）1,671,377元 ，有不能清償債務之情事，並曾於民國97年
    9月間提出債權人清冊 ，以書面向最大債權金融機構萬泰商
    業銀行股份有限公司請求共同協商債務清償方案，該行提出
    兩階段之還款方案，第一階段分72期，零利率，每月還款5,
    000元，惟聲請人每月收入約為18,000元至23,000元不等，
    扣除聲請人本身及同居之父、母、及長子等人基本生活支出
    後，每月支付3,000元之清償方案已屬困難 ，況銀行提出每
    月清償5,000元之償還方案 ，實無法為聲請人所接受；此外
    ，聲請人無擔保或無優先權之債務總額未逾12,000,000元，
    復未經法院裁定開始清算程序或宣告破產，爰依法向本院聲
    請裁定開始清算程序等語。
三、查聲請人所主張之上開事實，業據其提出戶籍謄本、財產及
    收入狀況說明書、債權人清冊、財團法人金融聯合徵信中心
    債權人清冊、前置協商不成立通知書、財政部臺灣省北區國
    稅局95年度、96年度綜合所得稅各類所得資料清單暨財產歸
    屬資料清單、租賃契約書、水費、瓦斯、電費繳費收據、聲
    請人之父謝業添身心障礙手冊、台北縣中和市公所身心障礙
    者租賃房屋租金核准函、勞工保險被保險人投保資料表（明
    細）等件為證，堪信屬實。本院審酌聲請人為太昇興業有限
    公司販賣清潔用品之業務員，每月實際收入僅約15,000元至
    18,000元，再加上聲請人兼差擔任公博真人麻將館中間代理
    人之抽成收入每月約3,000 元至7,000 元不等，實際每月所
    得約為25,000元左右，此有聲請人提出與其收入相符之財產
    及收入狀況說明書、中和郵局之存摺資料影本、陳報狀及萬
    泰商業銀行提出之聲請人前置協商收入切結書附卷可憑。上
    開收入顯然不足聲請人及其父、母、子女等扶養親屬間最低
    生活所需，亦有債務人提出其全戶戶籍謄本及其扶養親屬之
    財政部臺灣省北區國稅局95年度、96年度、97年度綜合所得
    稅各類所得資料清單暨財產歸屬資料清單等件附卷可憑。故
    依債務人之收入，扣除必要生活支出及扶養費用負擔後，所
    剩已不足清償萬泰商業銀行提議之兩階段之還款方案: 第一
    階段分72期，零利率，每月還款5,000 元，第二階段待期滿
    再議，此有萬泰商業銀行陳報之協商條件附卷為憑，其確有
    不能清償債務之情事存在，且非可歸責於己。此外，本件復
    查無債務人有消費者債務清理條例第6 條第3 項、第8 條或
    第82條第2 項所定應駁回清算聲請之事由存在，則聲請人聲
    請清算，應屬有據，爰裁定如主文。
中    華    民    國    98    年    7     月    20    日
                  民事第三庭    法  官  許月珍
上為正本係照原本作成
本裁定不得抗告。
本裁定已於98年7月20日下午4時公告
中    華    民    國    98    年    7     月    20    日
                                書記官  劉鴻傑


司法院資訊處製作；財團法人民間司法改革基金會備份。
